【裁判字號】    96,訴,8092
【裁判日期】    970222
【裁判案由】    確認派下權存在等
【裁判全文】
臺灣臺北地方法院民事判決              96年度訴字第8092號
原      告  乙Ｋ○
原      告  乙Ｌ○
原      告  酉○○
原      告  ｎ○○
原      告  乙丙○
                        號
原      告  申○○
                         2樓.
原      告  ｉ○○
原      告  ｌ○○
原      告  ｊ○○
原      告  乙巳○
                        1號2.
原      告  甲甲○
                        1號2.
原      告  Ｍ○○
                        1號2.
原      告  ｑ○○
原      告  ｐ○○
原      告  甲ｐ○
                        號3樓.
原      告  乙天○
原      告  乙地○
原      告  乙戌○
原      告  宙○○
原      告  玄○○
原      告  宇○○
原      告  Ａ○○
原      告  甲Ｚ○
原      告  甲Ｘ○
原      告  甲Ｗ○
原      告  乙Ｕ○
原      告  甲Ｙ○
原      告  甲ｆ○
原      告  甲宇○
原      告  乙Ｋ○
原      告  乙Ｉ○
原      告  乙Ｆ○
原      告  乙Ｅ○
原      告  甲辛○
原      告  甲丑○
原      告  甲寅○
原      告  甲子○
原      告  ｙ○○
原      告  乙ｃ○
原      告  乙Ａ○
                        號4樓.
原      告  ａ○○
原      告  甲Ｖ○
原      告  甲未○
原      告  子○○
原      告  壬○○
原      告  甲Ｌ○
原      告  Ｉ○○
原      告  Ｈ○○
原      告  甲Ａ○
原      告  Ｂ○○
原      告  ｘ○○
原      告  甲Ｐ○
原      告  戌○○
原      告  寅○○
原      告  乙乙○
原      告  丁○○
原      告  丙○○
                        5樓
原      告  乙宙○
原      告  乙宇○
原      告  乙辛○
原      告  甲ｚ○
原      告  乙癸○
原      告  乙壬○
原      告  ｈ○○
原      告  ｍ○○
原      告  乙Ｑ
原      告  辰○○
原      告  巳○○
原      告  甲黃○
原      告  甲Ｎ○
原      告  甲酉○
原      告  乙己○
原      告  甲丁○
原      告  卯○○
原      告  地○○
原      告  甲Ｏ○
原      告  甲ｎ○
原      告  ｗ○○
                        號2樓.
原      告  甲甲○
                        1號2.
原      告  乙Ｃ○
原      告  甲ｃ○
原      告  甲ａ○
原      告  乙ａ○
原      告  乙○○
原      告  ｕ○○
原      告  Ｗ○○
原      告  甲己○
原      告  甲Ｍ○
原      告  甲ｘ○
原      告  乙申○
原      告  甲ｉ○
原      告  甲ｈ○
原      告  ｓ○○
原      告  乙酉○
                        16號.
原      告  乙亥○
原      告  甲ｃ○
                        樓
原      告  乙丑○
原      告  甲辰○
                        5樓
原      告  甲癸○
                        3樓
原      告  甲卯○
原      告  天○○
                        樓
原      告  甲巳○
原      告  乙Ｚ○
原      告  Ｋ○○
原      告  ｆ○○
原      告  ｅ○○
原      告  甲玄○
原      告  乙Ｆ○
原      告  甲申○
原      告  甲Ｋ○
                        號3樓.
原      告  乙Ｏ○
原      告  乙Ｐ○
原      告  ｚ○○
原      告  甲ｄ○
原      告  乙未○
原      告  乙Ｓ○
                        樓
原      告  黃○○
原      告  甲ｒ
                        4樓
原      告  甲ｓ○
原      告  甲ｔ○
原      告  甲ｂ○
原      告  甲ｃ○
原      告  乙寅○
                        樓
原      告  甲Ｆ○
原      告  Ｓ○○
                        樓
原      告  Ｙ○○
原      告  ｋ○○
                        號之3.
原      告  Ｎ○○
原      告  Ｏ○○
原      告  Ｐ○○
原      告  辛○○
原      告  ｐ○○
原      告  乙Ｘ○
原      告  甲戊○
原      告  乙Ｗ○
原      告  乙Ｙ○
原      告  甲ｊ○
原      告  乙卯○
原      告  亥○○
原      告  ｔ○○
原      告  乙黃○
原      告  ｏ○○
原      告  Ｄ○○
原      告  甲Ｕ○
原      告  甲ｖ○
原      告  Ｊ○○
原      告  甲○○
原      告  乙甲○
                        樓之1.
原      告  甲ｅ○
                        樓
原      告  甲ｇ○
原      告  Ｌ○○
                        樓
原      告  甲ｕ○
                        樓之2.
原      告  乙丁○
原      告  甲ｍ○
原      告  甲ｌ○
原      告  ｄ○○
                        樓
原      告  乙ｅ○
原      告  甲乙○
原      告  Ｒ○○
原      告  甲Ｉ○
原      告  ｇ○○
                        12號.
原      告  黃○○
原      告  乙庚○
原      告  甲天○
原      告  乙戊○
原      告  ｖ○○
原      告  ｒ○○
原      告  Ｃ○○
原      告  甲Ｇ○
                        樓
原      告  甲Ｈ○
原      告  乙玄○
原      告  甲壬○
原      告  甲地○
原      告  乙Ｔ○
原      告  甲ｙ○
原      告  乙ｂ○
原      告  Ｘ○○
                        號2樓.
原      告  甲ｗ○
                        號2樓.
原      告  乙Ｒ○
                        號2樓.
原      告  Ｆ○○
原      告  乙ｆ○
原      告  甲庚○
原      告  乙Ｊ○
原      告  乙Ｇ○
                        號
原      告  甲亥○
                        3樓
原      告  乙Ｍ○
原      告  甲戌○
原      告  乙Ｖ○
原      告  未○○
原      告  乙子○
                        號
原      告  乙辰○
原      告  寅○○
原      告  丑○○
原      告  Ｅ○○
原      告  Ｖ○○
原      告  甲Ｅ○
原      告  甲Ｃ○
原      告  甲Ｄ○
                        樓
原      告  甲Ｂ○
                        3號1.
原      告  戊○○
原      告  甲ｏ○
                        樓
原      告  癸○○
原      告  乙ｄ○
                        號2樓.
原      告  乙Ｎ○
                        號
原      告  乙Ｄ○
原      告  甲Ｓ○
原      告  甲Ｒ○
原      告  甲Ｑ○
                        號
原      告  甲Ｔ○
原      告  甲ｑ○
原      告  甲Ｊ○
原      告  ｂ○○
                        號7樓.
原      告  Ｑ○
原      告  午○○
                        17號.
原      告  甲ｋ○
                        4樓
原      告  Ｇ○○
原      告  Ｕ○○
原      告  甲宙○
                        2樓
原      告  乙Ｈ○
原      告  乙Ｂ○
原      告  乙午○
原      告  己○○
原      告  庚○○
原      告  甲丙○
原      告  ｃ○○
原      告  乙辰○
原      告  Ｔ○○
原      告  Ｚ○○
前列二百二十八人共同
訴訟代理人  謝曜焜律師
被      告  甲午○即祭祀公業周可安管理人
                        樓
上列當事人間請求確認派下權存在等事件，本院於民國九十七年
二月四日言詞辯論終結，判決如下：
    主  文
確認原告就台北市政府民政局民國七十三年八月十六日北市民三
字第一一八四四號公告之「祭祀公業周可安」之派下權存在。
確認原告就「祭祀公業周可安」所有坐落台北市○○段○○段二
一八地號土地，面積六平方公尺，均有公同共有權存在。
訴訟費用由被告負擔。
    事實及理由
一、被告經合法通知，未於言詞辯論期日到場，核無民事訴訟法
    第386條所列各款情形，爰依原告之聲請，由其一造辯論而
    為判決。
二、原告起訴主張：
    查「祭祀公業周可安」（下稱本公業）乃享祀人周可安之第
    三世祖包括大長房周並福、大二房周勝福、四房長周廣斌、
    四房二周廣昇、四房三周廣仁、四房四周廣興等六大房為祭
    祀周可安而集資設立，並以上開六大房之子孫為其派下，其
    中四房二周廣昇繁衍有三房，即周元宗、周元睿、周元榮，
    此三房之後代子孫又另集資成立「祭祀公業周廣昇」，用以
    祭祀第三世祖周廣昇，故祭祀公業周廣昇之派下員亦當然為
    本公業之派下員，民國64年間，四房二廣昇公祠堂落成時，
    其他五房亦聯名以「武功周姓大祖祠祭祀公業周可安」名義
    ，致贈匾額一付予該祠堂作為紀念，足證「祭祀公業周可安
    」確係前述六大房所集資設立者無誤。民國73年間，本公業
    向台北市政府民政局登記之原始派下員僅為周植沂、周賢哲
    、周賢政及周碩傾4人，民國73年後六大房之派下子孫陸續
    提起「確認祭祀公業周可安有派下權存在」之訴訟，迄今已
    有共552名經確認為本公業之派下員，該次訴請確認派下權
    者，亦有多名係周廣昇之子孫，而本件原告乙Ｋ○等228名
    亦係周廣昇之子孫，故原告等自亦應屬於本公業之派下員，
    且民國95年間本公業若干有派下權之派下與甲午○簽立協議
    書，其內明載：「承認六大房之慣例。六大房之有成立並登
    記在案之祭祀公業派下員，皆承認其有祭祀公業周可安派下
    權... 」，然原告等寄發信函促請本公業管理人即被告甲午
    ○將原告列為派下員名冊內，但遭被告甲午○拒絕，為此起
    訴請求確認原告等人就本公業有派下權存在。又本公業所有
    之台北市○○區○○段4小段218地號土地，面積6平方公尺
    （下稱系爭土地），乃本公業各派下員所公同共有，爰一併
    請求確認原告等人公同共有權存在等語，並聲明：如主文第
    一項、第二項所示。
三、被告經合法通知未到庭，亦未以書狀為陳述。
四、經查，原告等人主張其等為均為周可安第三世第四房祖所傳
    四房二周廣昇所傳子孫，另設有祭祀公業周廣昇等情，有其
    所提之祭祀公業周可安補列派下員名冊、系統表、匾額、協
    議書附卷可參，自堪信原告主張其等為祭祀公業周可安之派
    下為真實。再者，系爭土地為祭祀公業周可安所有等情，有
    土地登記謄本附卷可參，原告等既為享祀人周可安之後裔，
    對系爭土地自有公同共有權存在。被告已於相當時期受合法
    之通知，而未於言詞辯論期日到場，亦未提出準備書狀爭執
    ，依民事訴訟法第280條第3項準用第1項之規定，應視同自
    認原告之主張為真實，從而，原告起訴請求確認其等就祭祀
    公業周可安之派下權存在，及系爭土地之公同共有權存在，
    為有理由，應予准許。
五、據上論結，本件原告之訴為有理由，依民事訴訟法第385條
    第1項前段、第78條規定，判決如主文。
中    華    民    國    97    年    2     月    22    日
                  民事第五庭    法  官  蔡如琪
以上正本係照原本作成
如對本判決上訴，須於判決送達後20日內向本院提出上訴狀
中    華    民    國    97    年    2     月    22    日
                                書記官  林孔華


司法院資訊處製作；財團法人民間司法改革基金會備份。
